臺灣屏東地方法院刑事判決　　　　　　　100年度訴字第397號
公　訴　人　臺灣屏東地方法院檢察署檢察官
被　　　告　吳仁政
上列被告因違反毒品危害防制條例案件，經檢察官提起公訴（100
年度毒偵字第190 號），本院於準備程序進行中，因被告就被訴
事實為有罪之陳述，經告知簡式審判程序意旨，並聽取公訴人及
被告之意見後，本院合議庭裁定由受命法官獨任依簡式審判程序
審理，判決如下：
    主  文
吳仁政施用第一級毒品，累犯，處有期徒刑拾月，扣案之第一級
毒品海洛因壹包（驗餘淨重零點壹貳公克）沒收銷燬之。
    事  實
一、吳仁政前於民國90年間因施用毒品案件，經本院以90年度毒
    聲字第1520號裁定送觀察、勒戒，認無繼續施用毒品傾向，
    於90年10月29日釋放出所執行完畢，並經台灣屏東地方法院
    檢察署檢察官以90年度毒偵字第1674號為不起訴處分確定；
    又於94年間因施用毒品案件，經本院以94年度訴字第966 號
    判決判處有期徒刑1 年4 月確定；95年間再因施用毒品案件
    ，經本院以95年度訴字第521 號判決判處有期徒刑1 年5 月
    確定。嗣上開2 案經本院以96年度聲減字第797 號裁定分別
    減為8 月、8 月15日確定，上開2 案接續執行，於96年10月
    16 日 假釋併付保護管束出監，97年3 月10日假釋期滿未經
    撤銷而執行完畢。詎猶不知悔改，明知海洛因屬第一級毒品
    ，不得持有及施用，仍基於施用第一級毒品之犯意，於100
    年1 月20日14時50分許採尿前回溯96小時內之某時，在其位
    於屏東縣屏東市○○里○○路375 巷100 弄4 號住處內，將
    海洛因摻水置入其所有之注射針筒內，以注射之方式施用第
    一級毒品海洛因1 次。嗣於100 年1 月20日12時30分許，在
    屏東縣屏東市○○路375 巷口處為警盤查，當場在其所騎乘
    之機車手把套內扣得第一級毒品海洛因1 包( 驗餘淨重0.12
    公克) 而查獲，復徵得其同意後採尿送驗，檢出尿液中呈海
    洛因代謝後之嗎啡陽性反應，始悉上情。
二、案經屏東縣政府警察局屏東分局報告台灣屏東地方法院檢察
    署檢察官偵查起訴。
    理  由
一、本件被告吳仁政所犯係死刑、無期徒刑、最輕本刑為3 年以
    上有期徒刑以外之罪，其於準備程序就前揭被訴事實為有罪
    之陳述，經受命法官告知簡式審判程序之旨，並聽取其與公
    訴人之意見後，本院認無不得或不宜改依簡式審判程序進行
    之情事，依刑事訴訟法第273 條之1 第1 項、第284 條之1
    規定，裁定本件由受命法官獨任進行簡式審判程序，合先敘
    明。
二、上揭犯罪事實，業據被告於警詢、偵訊及本院審理中坦承不
    諱；且被告於100 年1 月20日查獲後所採集之尿液，經屏東
    縣政府警察局屏東分局員警初步檢驗後，再送台灣檢驗科技
    股份有限公司以酵素免疫分析法及氣相層析質譜儀法檢驗，
    均呈嗎啡（即海洛因代謝後成分）及之陽性反應，此有台灣
    檢驗科技股份有限公司100 年2 月10日編號KＺ000000000000
    號濫用藥物尿液檢驗報告1 紙、屏東縣政府警察局屏東分局
    毒品案件涉嫌人尿液採證姓名代號對照表1 紙、查獲涉嫌毒
    品危害防制條例查獲毒品初步檢驗報告表、尿液初步檢驗照
    片1 幀在卷可稽。又被告於查獲時所扣得之白色粉末1 包（
    驗餘淨重0.12公克），經屏東縣政府警察局屏東分局員警初
    步檢驗後，再送法務部調查局濫用藥物實驗室檢驗，確為第
    一級毒品海洛因，此亦有卷附該局100 年2 月23日調科壹字
    第10023003890 號鑑定書、屏東縣政府警察局屏東分局查獲
    涉嫌毒品危害防制條例查獲毒品初步檢驗報告表、毒品初步
    檢驗照片1 幀可憑，上述鑑驗結果，均係檢驗機關本於專業
    知識及以精密儀器或科學檢驗方法所得之結論，自可憑信。
    此外，復有屏東縣政府警察局屏東分局搜索扣押物品目錄暨
    扣押物品目錄表、員警偵查報告各1 份、查獲照片1 張在卷
    可徵，綜上足認，本案事證明確，被告上開犯行應堪認定。
三、被告前於90年間因施用毒品案件，經本院以90年度毒聲字第
    1520號裁定送觀察、勒戒，認無繼續施用毒品傾向，於90年
    10月29日釋放出所執行完畢，並經台灣屏東地方法院檢察署
    檢察官以90年度毒偵字第1674號為不起訴處分確定；又於94
    年間因施用毒品案件，經本院以94年度訴字第966 號判決判
    處有期徒刑1 年4 月確定；95年間再因施用毒品案件，經本
    院以95年度訴字第521 號判決判處有期徒刑1 年5 月確定。
    嗣上開2 案經本院以96年度聲減字第797 號裁定分別減為8
    月、8 月15日，上開2 案接續執行，於96年10月16日假釋併
    付保護管束出監，97年3 月10日假釋期滿未經撤銷而執行完
    畢等情，有台灣高等法院被告前案紀錄表1 份在卷可按，是
    被告已於觀察勒戒執行完畢後5 年內再犯毒品案件，本件雖
    於5 年後再犯，仍應依法論罪科刑（最高法院97年度第5 次
    刑事庭會議決議意旨參照）。
四、查海洛因屬毒品危害防制條例第2 條第2 項第1 款所規定之
    第一級毒品，不得持有、施用，被告竟持以施用，是核其所
    為，係犯毒品危害防制條例第10條第1 項之施用第一級毒品
    罪。其施用前持有海洛因之低度行為，為施用之高度行為所
    吸收，不另論罪。被告有如事實欄所示之有期徒刑執行完畢
    紀錄，有台灣高等法院被告前案紀錄表1 份附卷足憑，其於
    刑之執行完畢後5 年內，故意再犯本件有期徒刑以上之罪，
    為累犯，應依刑法第47條第1 項規定，加重其刑。爰審酌被
    告前因施用毒品案件，經觀察、勒戒及刑之執行完畢後，仍
    不思悔改，徹底去除施用毒品之惡習，竟又施用毒品，顯其
    無戒絕毒品之意且繼續沈淪毒海之中，及兼衡其素行狀況、
    施用毒品對社會治安造成之危害、生活狀況、教育程度、犯
    後立即坦承犯行，態度尚佳等一切情狀，量處如主文所示之
    刑。被告雖於100 年5 月4 日之陳情狀表示希望以替代療法
    代以刑罰之科處，然本件既由檢察官提起公訴，本院自應依
    法判處罪刑，且被告亦不符緩刑宣告之要件，有前揭台灣高
    等法院被告前案紀錄表可徵，是被告所述，於法未洽，自難
    准許，附此敘明。另扣得之白色粉末1 包（驗餘淨重0.12公
    克），為第一級毒品海洛因，業如上述，而包裝所用之包裝
    袋1 個因與其內毒品不可析離，應視同本件查獲之第一級毒
    品，併依毒品危害防制條例第18條第1 項前段規定，宣告沒
    收銷燬之。至鑑驗所用之第一級毒品海洛因，應已滅失；而
    被告施用第一級毒品所用之注射針筒1 支，則已遭被告用畢
    丟棄，業據其供承在卷，復無證據證明現仍存在，故不為沒
    收銷燬及沒收之宣告。
據上論斷，應依刑事訴訟法273 條之1 第1 項、第299 條第1 項
前段，毒品危害防制條例第10條第1 項，第18條第1 項前段、刑
法第11條、第47條第1 項，判決如主文。
本案經檢察官陳立興到庭執行職務
中    華    民    國   100    年    5     月     9    日
                  刑事第五庭    法  官  劉怡孜
以上正本證明與原本無異。
如不服本判決應於收受判決後10日內向本院提出上訴書狀，並應
敘述具體理由；其未敘述上訴理由者，應於上訴期間屆滿後20日
內向本院補提理由書（均須按他造當事人之人數附繕本）「切勿
逕送上級法院」。
中    華    民    國   100    年    5     月    10    日
                                書記官  薛慧茹
附錄本案論罪科刑法條：
毒品危害防制條例第10條第1項
施用第一級毒品者，處 6 月以上 5 年以下有期徒刑。